# 母子公司资金拆借问题探讨

提问人：jianduocai 时间：2012-03-21 10:21:38
探讨个问题，母公司将闲置资金拆借给下属子公司使用，是否可以不收利息？如不收利息，对IPO会有什么影响？ 注：子公司既有全资的，又有控股的。 母公司及子公司的合并主体是拟上市主体。

回答人：chenyiwei
对于非全资子公司的无息拆借，可能会被质疑为对少数股东的利益输送（有可能进一步延伸到少数股东与母公司及其实际控制人是否为关联方等问题），所以对这一部分的关联交易公允性还是要注意。 如果母子公司都正常经营，且均为盈利，两者的适用税务待遇也无差异，则理论上税务风险应该不大，但在实务中需要关注：如果母子公司不属于同一税务局管辖，则母公司一方的税务局是否会提出要求作关联交易调整？